【裁判字號】    95,簡上,286
【裁判日期】    950628
【裁判案由】    毀損等
【裁判全文】
臺灣板橋地方法院刑事判決             95年度簡上字第286號
上  訴  人  乙○○
上列上訴人因毀損等案件，不服本院九十五年度簡字第七一三號
中華民國九十五年三月二十四日第一審判決（聲請簡易判決處刑
案號：九十四年度偵字第一八四三Ｏ號），提起上訴，本院管轄
之第二審合議庭判決如下：
    主  文
上訴駁回。
乙○○緩刑貳年
    事  實
一、乙○○於民國九十四年十月二十四日上午五時五十五分許，
    在臺北縣板橋市○○○路○段四十號之「總動員KTV 」（所
    屬公司名稱：歌庫視聽歌唱有限公司〈下稱歌庫視聽公司〉
    ）消費完畢，因不滿該KTV 晚班主任丙○○拒絕其賒帳之請
    求，竟與真實姓名年籍不詳綽號「阿平」之成年男子，基於
    毀損之犯意聯絡，其與「阿平」各持鐵棍一支，共同接續砸
    毀該店二樓櫃檯之大理石檯面、二樓鏡面玻璃及一樓大門玻
    璃各一面（合計價值約新臺幣〈下同〉四萬元），足以生損
    害於歌庫視聽公司。詎乙○○猶怒氣未消，竟單獨基於恐嚇
    危害安全之犯意，對丙○○恫稱「要讓你們無法營業」等語
    ，而以此加害財產之事（聲請簡易判決處刑書誤載為加害人
    身安全之事），恐嚇該店主任丙○○，使其聞之心生畏懼，
    致生危害於安全。嗣經警據報於同日上午六時十五分許，在
    上址當場查獲乙○○，「阿平」則已逃離現場。
二、案經丙○○、歌庫視聽公司訴由臺北縣政府警察局板橋分局
    報請臺灣板橋地方法院檢察署檢察官偵查後，聲請以簡易判
    決處刑。
    理  由
一、訊據上訴人即被告乙○○對其於上開時地與「阿平」共同砸
    毀上開告訴人歌庫視聽公司之大理石、玻璃等物，及對證人
    即告訴人丙○○恫稱「要讓你們無法營業」等事實，於本院
    審理中坦承不諱，核與告訴代理人甲○○於偵查中指述及證
    人丙○○於警詢、偵查中之證述情節相符（上開證人丙○○
    於偵查中之陳述，係其就親身經歷之事向檢察官所為之陳述
    ，且經具結在卷，復無顯不可信情況，自得為證據；又上開
    證人丙○○、告訴代理人於警詢之陳述是否有證據能力一節
    ，被告乙○○於本院準備程序、審理中均陳明「沒意見」，
    且本院斟酌上開證人於警詢之供述證據取得過程並無瑕疵，
    且與本案待證事實間具有相當之關聯性，以之為本案證據尚
    無不當，是依照刑事訴訟法第一百五十九條之一第二項、第
    一百五十九條之五之規定，上開證人於警詢、偵查中及告訴
    代理人於偵查中之陳述，均具有證據能力），並有現場照片
    三幀在卷可稽，足徵被告上開自白核與事實相符，堪以採憑
    。本案事證明確，被告犯行洵堪認定。
二、核被告乙○○所為，係犯刑法第三百五十四條之毀損罪、同
    法第三百零五條之恐嚇危害安全罪。被告與「阿平」之成年
    男子就上揭毀損犯行，有犯意之聯絡及行為之分擔，皆為共
    同正犯。被告與「阿平」先後持鐵棍損壞告訴人公司之大理
    石、玻璃之行為，係於時間密接之情形下，在同一空間基於
    單一犯意之所為，為接續犯，屬實質上之一罪。又被告所犯
    上開二罪，犯意各別，行為不同，應分論併罰。
三、原審以被告犯行明確，依刑事訴訟法第四百四十九條第一項
    、第三項、第四百五十四條第一項，刑法第二十八條、第三
    百零五條、第三百五十四條、第五十一條第六款、第四十一
    條第一項前段，罰金罰鍰提高標準條例第一條前段、第二條
    ，分別判處拘役四十日、三十日，應執行拘役六十日，並諭
    知如易科罰金，以三百元折算一日，且敘明被告與「阿平」
    持以犯本罪所用之鐵棍二支，因未扣案，非屬違禁物品，亦
    無沒收之必要，而不予宣告沒收，其認事用法，核無不合，
    量刑亦屬妥適，自應予維持。上訴人即被告原以不服原審判
    決為由提起上訴（嗣於本院審理中已坦承全部犯行），非有
    理由，應予駁回。至原審刑事簡易判決之犯罪事實欄固記載
    被告恐嚇之對象包括告訴人歌庫視聽公司一節，惟歌庫視聽
    公司法人本身並無享有生活安全與意思決定之專屬人格法益
    ，並非刑法第三百零五條恐嚇危害安全罪之行為客體，是原
    審認定被告亦有恐嚇歌庫視聽公司，容有誤解；又觀之原判
    決記載被告「恐嚇丙○○及歌庫視聽公司，使丙○○心生畏
    懼，致生危害安全」，堪認原判決關於恐嚇歌庫視聽公司部
    分應屬贅載，惟此瑕疵尚不影響原判決之事實認定及法律適
    用，原判決仍應予維持，併此敘明。
四、末查，被告未曾受有期徒刑以上刑之宣告，有臺灣高等法院
    被告全國前案紀錄表在卷可憑，其於本院審理中業與告訴人
    公司達成民事和解，此有和解書一紙附卷可佐，告訴代理人
    甲○○、被害人丙○○於本院審理中均陳明不再追究被告之
    責任等語，且被告因一時失慮，誤觸刑章，歷此偵審教訓，
    應知戒慎而無再犯之虞，本院認其所受宣告之刑以暫不執行
    為適當，爰諭知緩刑如主文第二項，用啟自新。
據上論斷，應依刑事訴訟法第四百五十五條之一第一項、第三項
、第三百六十八條、第三百六十四條，刑法第七十四條第一款，
判決如主文。
本案經檢察官黃怡華到庭執行職務。
中    華    民    國    95    年    6     月    28    日
                  刑事第十九庭  審判長法  官  白光華
                                      法  官  曾淑娟
                                      法  官  楊志雄
以上正本證明與原本無異。
本件不得上訴
                                      書記官  陳春銘
中    華    民    國    95    年    6     月    28    日
附錄本案論罪科刑法條全文：
刑法第305條
以加害生命、身體、自由、名譽、財產之事，恐嚇他人致生危害
於安全者，處二年以下有期徒刑、拘役或三百元以下罰金。
刑法第354條
毀棄、損壞前二條以外之他人之物或致令不堪用，足以生損害於
公眾或他人者，處二年以下有期徒刑、拘役或五百元以下罰金。


司法院資訊處製作；財團法人民間司法改革基金會備份。
